【裁判字號】    98,訴,3755
【裁判日期】    981223
【裁判案由】    毒品危害防制條例
【裁判全文】
臺灣臺中地方法院刑事判決              98年度訴字第3755號
公  訴  人  臺灣臺中地方法院檢察署檢察官
被      告  甲○○
上列被告因違反毒品危害防制條例案件，經檢察官提起公訴（98
年度毒偵字第3377號），被告自白犯罪，本院合議庭裁定由受命
法官獨任依簡式審判程序審理，判決如下：
    主  文
甲○○施用第一級毒品，累犯，處有期徒刑拾壹月。扣案之第一
級毒品海洛因（貳包，合計驗餘淨重零點壹柒柒公克），均沒收
銷燬之。
    事  實
一、甲○○前於民國90年間，因施用毒品案件，經觀察、勒戒後
    ，認無繼續施用毒品之傾向，於90年11月22日釋放，由臺灣
    臺中地方法院檢察署檢察官以90年度毒偵字第5357號為不起
    訴處分確定。復於92年間，因竊盜案件，經本院判處拘役40
    日確定；因施用毒品案件，由臺灣臺中地方法院檢察署檢察
    官提起公訴並送強制戒治，經本院判處有期徒刑7 月確定，
    上開案件接續執行，於93年9 月17日縮短刑期執行完畢。強
    制戒治部分，於93年1 月9 日因法律修正出所。又於95年間
    ，因竊盜案件，經本院分別判處拘役40日、30日，嗣經裁定
    減刑為拘役20日、15日，併定應執行拘役30日確定；另因施
    用毒品及竊盜案件，經本院分別判處有期徒刑8 月、3 月，
    嗣經裁定減刑為有期徒刑4 月、1 月又15日，併定應執行有
    期徒刑5 月確定。再於96年間，因施用毒品案件，經本院判
    處有期徒刑10月確定，上開案件接續執行，於97年8 月29日
    縮短刑期執行完畢。詎仍不知悛改，復基於施用第一級毒品
    之犯意，於98年8 月26日20時許，在臺中市○○路旁車號YF
    -3302 號自小客車上，將毒品海洛因摻水置入針筒，以注射
    方式，施用第一級毒品海洛因1 次。嗣於98年8 月27日2 時
    55分許，在臺中市北屯區○○○街93巷21號前為警盤查，並
    扣得第一級毒品海洛因（2 包，合計驗餘淨重0.177 公克）
    ，經採尿送驗，結果呈嗎啡陽性反應，始悉上情。
二、案經臺中市警察局第一分局報請臺灣臺中地方法院檢察署檢
    察官偵查起訴。
    理  由
一、按除被告所犯為死刑、無期徒刑、最輕本刑為3 年以上有期
    徒刑之罪或高等法院管轄第一審案件者外，於前條第1 項程
    序進行中，被告先就被訴事實為有罪之陳述時，審判長得告
    知被告簡式審判程序之旨，並聽取當事人、代理人、辯護人
    及輔佐人之意見後，裁定進行簡式審判程序，刑事訴訟法第
    273 條之1 第1 項定有明文。被告甲○○所犯係死刑、無期
    徒刑、最輕本刑為3 年以上有期徒刑以外之罪，其於準備程
    序中就被訴事實為有罪之陳述，且經告知被告簡式審判程序
    之旨，並聽取公訴人及被告之意見後，本院合議庭認為適宜
    而裁定由受命法官獨任進行簡式審判程序，合先敘明。
二、上揭事實，業經被告於本院坦白承認，並有檢驗呈「嗎啡陽
    性」之中山醫學大學附設醫院檢驗科藥物檢測中心尿液檢驗
    報告1 紙在卷可稽。而扣案之第一級毒品海洛因（2 包，合
    計驗餘淨重0.177 公克），經送行政院衛生署草屯療養院鑑
    定結果，確認「檢出海洛因」，屬第一級毒品，有該院草療
    鑑字第0980800164號鑑定書附卷可稽，足認被告自白與事實
    相符，應可採信。又其前於90年間，因施用毒品案件，經觀
    察、勒戒後，認無繼續施用毒品之傾向，於90年11月22日釋
    放，由臺灣臺中地方法院檢察署檢察官以90年度毒偵字第53
    57號為不起訴處分確定。復於92年間，因竊盜案件，經本院
    判處拘役40日確定；因施用毒品案件，由臺灣臺中地方法院
    檢察署檢察官提起公訴並送強制戒治，經本院判處有期徒刑
    7 月確定，上開案件接續執行，於93年9 月17日縮短刑期執
    行完畢。強制戒治部分，於93年1 月9 日因法律修正出所。
    又於95年間，因竊盜案件，經本院分別判處拘役40日、30日
    ，嗣經裁定減刑為拘役20日、15日，併定應執行拘役30日確
    定；另因施用毒品及竊盜案件，經本院分別判處有期徒刑8
    月、3 月，嗣經裁定減刑為有期徒刑4 月、1 月又15日，併
    定應執行有期徒刑5 月確定。再於96年間，因施用毒品案件
    ，經本院判處有期徒刑10月確定，上開案件接續執行，於97
    年8 月29日縮短刑期執行完畢，有臺灣高等法院被告前案紀
    錄表在卷可參。本件事證明確，被告犯行，堪以認定。
三、核被告所為，係犯毒品危害防制條例第10條第1 項之施用第
    一級毒品罪。被告持有第一級毒品進而施用，其持有之低度
    行為，為施用之高度行為吸收，不另論罪。又其前因竊盜案
    件，經本院分別判處拘役40日、30日，嗣經裁定減刑為拘役
    20日、15日，併定應執行拘役30日確定；另因施用毒品及竊
    盜案件，經本院分別判處有期徒刑8 月、3 月，嗣經裁定減
    刑為有期徒刑4 月、1 月又15日，併定應執行有期徒刑5 月
    確定。再於96年間，因施用毒品案件，經本院判處有期徒刑
    10月確定，上開案件接續執行，於97年8 月29日縮短刑期執
    行完畢，有臺灣高等法院被告前案紀錄表在卷可稽。茲被告
    受徒刑之執行完畢，5 年以內故意再犯有期徒刑以上之罪，
    為累犯，應依刑法第47條第1 項規定，加重其刑。爰審酌被
    告前因施用毒品案件，經觀察、勒戒、強制戒治及執行有期
    徒刑，仍未戒絕，繼續施用毒品海洛因，顯見其一再沈溺於
    毒品，不能自拔，及犯後坦承犯行等一切情狀，量處如主文
    所示之刑。扣案之第一級毒品海洛因（2 包，合計驗餘淨重
    0.177 公克），屬查獲之毒品，不問屬於犯人與否，依毒品
    危害防制條例第18條第1 項前段，宣告沒收銷燬之。
據上論斷，應依刑事訴訟法第273 條之1 第1 項、第284 條之1
、第299 條第1 項前段，毒品危害防制條例第10條第1 項、第18
條第1 項前段，刑法第11條前段、第47條第1 項，判決如主文。
本案經檢察官陳永豐到庭執行職務
中    華    民    國    98    年    12    月    23    日
                  刑事第十二庭  法  官  柯志民
上正本證明與原本無異。
如不服本判決，應於收送達後10日內向本院提出上訴書狀（應敘
述具體理由並附繕本）。
上訴書狀如未敘述理由，應於上訴期間屆滿後20日內補提理由書
於本院。
                                書記官  賴亮蓉
中    華    民    國    98    年    12    月    23    日
附錄本案論罪科刑法條全文：
毒品危害防制條例第10條
施用第一級毒品者，處六月以上五年以下有期徒刑。
施用第二級毒品者，處三年以下有期徒刑。


司法院資訊處製作；財團法人民間司法改革基金會備份。
